【裁判字號】    95,訴,2862
【裁判日期】    950915
【裁判案由】    毒品危害防制條例
【裁判全文】
臺灣高雄地方法院刑事判決              95年度訴字第2862號
公  訴  人  臺灣高雄地方法院檢察署檢察官
被      告  甲○○
上列被告因違反毒品危害防制條例案件，經檢察官提起公訴（95
年度毒偵字第4245號），本院合議庭裁定由受命法官獨任進行簡
式審判程序，判決如下：
    主  文
甲○○施用第一級毒品，累犯，處有期徒刑捌月。扣案之第一級
毒品海洛因壹小包（淨重零點零捌公克，空包裝重零點貳公克
）沒收銷燬之。
    事  實
一、甲○○前因第3 次違反毒品危害防制條例案件，經臺灣板橋
    地方法院檢察署檢察官以89度毒偵字第901 號起訴並聲請強
    制戒治。強制戒治部分，經臺灣板橋地方法院以89年度毒聲
    字第2979號裁定令入戒治處所施以強制戒治1 年，期間經該
    院以89年度毒聲字第6361號裁定停止戒治，而於民國89年12
    月28日停止戒治釋放出監，所餘期間付保護管束，並於90年
    5 月2 日保護管束期滿而執行完畢。至起訴部分則經臺灣板
    橋地方法院以89年度易字第2401號判處有期徒刑5 月確定，
    於90年6 月15日易科罰金而執行完畢。
二、詎其仍不知悔改，明知海洛因業經公告列為毒品危害防制條
    例第2 條第2 項第1 款之第一級毒品，不得非法施用，竟於
    受前開強制戒治執行完畢釋放後5 年內，復基於施用第一級
    毒品之犯意，於95年4 月22日某時，在高雄縣鳳山市○○○
    路90巷5 號14樓住處，以將海洛因摻水稀釋放入注射針筒後
    施打之方式，施用第一級毒品海洛因1 次。嗣為警於95年4
    月24日下午4 時10分許，在高雄縣鳳山市○○○路90巷5 號
    前查獲，並扣得第一級毒品海洛因1 包（淨重0.08公克，空
    包裝重0.23公克），始知上情。
三、案經高雄縣政府警察局鳳山分局報請臺灣高雄地方法院檢察
    署檢察官偵查起訴。
    理  由
壹、程序部分：
    本件被告甲○○所犯為死刑、無期徒刑或最輕本刑為3 年以
    上有期徒刑以外之罪，其於準備程序中就被訴事實為有罪之
    陳述，經法官告知簡式審判程序之旨，並聽取公訴人及被告
    之意見後，依刑事訴訟法第273 條之1 第1 項規定，裁定由
    受命法官獨任進行簡式審判程序，合先敘明。
貳、實體部分：
一、上揭事實，已據被告於本院審理中坦承不諱，且其於95年4
    月24日所採驗之尿液，經送往台灣檢驗科技股份有限公司以
    GC/MS 方法（氣相層析/ 質譜儀法）檢驗，結果確呈第一級
    毒品海洛因代謝後嗎啡之陽性反應，此有卷附該公司95年5
    月8 日報告編號KＺ000000000000號濫用藥物尿液檢驗報告（
    見95年度毒偵字第4245號卷第19頁）；另扣案之不明粉末1
    小包，經送往法務部調查局鑑定，結果確含第一級毒品海洛
    因成分，此有該局95年5 月24日調科壹字第220023348 號鑑
    定通知書1 紙在卷可佐（見95年度毒偵字第4245號卷第30頁
    ）。此外，復有現場查獲照片2 可證（參高雄縣政府警察局
    鳳警刑移字第09500000833 號刑案偵查卷宗第12頁），足認
    被告上開自白確與事實相符，洵堪採為論罪科刑之依據。
二、又被告前曾因施用毒品案件，經臺灣板橋地方法院檢察署檢
    察官以89度毒偵字第901 號聲請強制戒治，經臺灣板橋地方
    法院以89年度毒聲字第2979號裁定令入戒治處所施以強制戒
    治1 年，期間經該院以89年度毒聲字第6361號裁定停止戒治
    ，而於89年12月28日停止戒治釋放出監，所餘期間付保護管
    束，並於90年5 月2 日保護管束期滿而執行完畢等情，有臺
    灣高等法院被告前案紀錄表、被告刑案資料查註紀錄表、全
    國施用毒品案件紀錄表各1 份在卷可稽，被告於強制戒治執
    行完畢釋放後，5 年內再為本件施用毒品犯行，自應依法論
    罪科刑。是以本件事證明確，被告犯行堪以認定。
三、論罪科刑部分：
(一)按海洛因係毒品危害防制條例第2 條第2 項第1 款所稱之第
    一級毒品，是被告施用海洛因之行為，係犯該條例第10條第
    1 項之施用第一級毒品罪。
(二)被告持有第一級毒品，嗣進而施用之，持有之低度行為應為
    施用之高度行為所吸收，不另論罪。
(三)又被告曾因施用第二級毒品案件，經臺灣板橋地方法院以89
    年度易字第2401號判處有期徒刑5 月確定，於90年6 月15日
    易科罰金而執行完畢之事實，有刑案資料查註紀錄表及臺灣
    高等法院被告前案紀錄表各1 份附卷可稽。被告於5 年以內
    再故意犯本件有期徒刑以上之罪，不論依修正前之刑法第47
    條，或修正後之刑法第47條第1 項之規定，均構成累犯，對
    被告而言並無有利或不利之情形，自不生新舊法比較之問題
    ，應逕依修正前之刑法第47條，論以累犯，並加重其刑。
(四)爰審酌被告前已因施用毒品案件經觀察、勒戒及強制戒治，
    並因此經判處有期徒刑5 月確定，本應徹底戒除毒癮，不料
    其竟仍繼續施用毒品，已如上述，顯見其並無戒除毒害之決
    心，本不宜寬貸，惟念其犯後坦承犯行，施用毒品乃自戕一
    己之身體健康，並具有病患性人格之特質，行為本身對社會
    所造成之危害並非直接、鉅大，及其犯罪動機、生活情狀、
    智識程度等一切情狀，量處如主文所示之刑，以資懲儆。
四、沒收部分：
    末按查獲之第一、二級毒品及專供製造或施用第一、二級毒
    品之器具，不問屬於犯人與否，均沒收銷燬之，毒品危害防
    制條例第18條第1 項前段定有明文。查扣案之不明粉末1 小
    包（淨重0.08公克，空包裝重0.23公克），經鑑定結果確含
    第一級毒品海洛因之成分，業如上述，盛裝上開扣案毒品1
    包之空包裝袋（重0.23公克），雖經法務部調查局就之與其
    所盛裝之第一級毒品海洛因分別鑑析其重量，有法務部調查
    局前開鑑定通知書1 紙在卷可憑，惟因法務部調查局一般係
    以傾倒之方式，將包裝袋內之第一級毒品海洛因倒出而與包
    裝袋分離而稱重，必要時，輔以刮杓刮取袋內粉末，然無論
    依何種方式分離，包裝袋內均有極微量之第一級毒品海洛因
    殘留，業經法務部調查局93年3 月19日調科壹字第09300113
    060 號函釋在案，此為本院職務上已知之事實，足認前開空
    包裝袋（重0.23公克），內含極微量第一級毒品海洛因殘留
    而無法析離，均應整體視為查獲之第一級毒品海洛因，依毒
    品危害防制條例第18條第1 項前段之規定，不問屬於犯人與
    否，均宣告沒收銷燬之；而鑑驗所耗損之毒品，既已費失，
    自無庸宣告沒收銷燬。
據上論斷，應依刑事訴訟法第273 條之1 第1 項、第284 條之1
、第299 條第1 項前段，毒品危害防制條例第10條第1 項、第18
條第1 項前段，刑法第11條、第2 條第1 項前段、修正前第47條
，判決如主文。
本案經檢察官靳隆坤到庭執行職務。
中    華    民    國    95    年    9     月    15    日
                  刑事第八庭      法  官  李育信
以上正本證明與原本無異。
如不服本判決，應於收受送達後10日內向本院提出上訴書狀。
中    華    民    國    95    年    9     月    15    日
                                  書記官  廖佳玲
附錄本案論罪科刑法條：
毒品危害防制條例第10條第1項
施用第一級毒品者，處6月以上5年以下有期徒刑。


司法院資訊處製作；財團法人民間司法改革基金會備份。
